【裁判字號】    89,上易,963
【裁判日期】    890824
【裁判案由】    傷害
【裁判全文】
臺灣高等法院高雄分院刑事判決         八十九年度上易字第九六三號
    上  訴  人
    即  被  告  丙○○
右上訴人因傷害案件，不服台灣高雄地方法院八十八年度易字第三八三三號、中華民
國八十九年一月三十一日第一審判決（起訴案號：臺灣高雄地方法院檢察署八十八年
度偵字第一九二五二號），提起上訴，本院判決如左：
    主  文
原判決撤銷。
丙○○連續傷害人之身體，累犯，處有期徒刑參月，如易科罰金，以佰元折算壹日
。
    事  實
一、丙○○於民國八十七年間，因違反臺灣省內菸酒專賣暫行條例案件，經高雄地院
    判處有期徒刑三月確定，於八十七年七月二十三日執行完畢，因其患有精神分裂
    症為精神耗弱之人，因不滿鄰居乙○○○、甲○○聲音吵雜，竟基於傷害之概括
    犯意，先於八十八年六月十六日下午四時許，在高雄市○○街九十三巷九號前，
    出手毆打乙○○○，致其受有右前額挫裂傷四Ⅹ二Ⅹ一公分、左手腕皮下血腫四
    Ⅹ三公分、右手肘撞挫傷五Ⅹ四公分等傷害；又於同年七月二十九日下午四時許
    ，在高雄市○鎮區○○街九十三巷十號前，徒手毆打甲○○，致甲○○受有右無
    名指浮腫、左肘浮腫等傷害。
二、案經乙○○○、甲○○分別訴由高雄市政府警察局前鎮分局移送臺灣高雄地方法
    院檢察署檢察官偵查起訴。
    理  由
一、訊據上訴人即被告丙○○坦承右揭傷害犯行，被告丙○○在一審訊問時亦供承「
    他們鄰居太吵，我才出手，有拿畚箕打」（一審卷第十五頁），經核與告訴人乙○○○、甲○○之指訴被告傷害等情相符，並有驗傷單二紙在卷可稽，事證明確
    ，被告犯行洵堪認定。
二、核被告丙○○所為，係犯刑法第二百七十七條第一項之傷害罪。其先後二次犯行
    ，時間緊接，所犯構成要件相同罪名，顯係基於概括犯意而為，為連續犯，應以
    一罪論。又被告丙○○於民國八十七年間，因違反臺灣省內菸酒專賣暫行條例案
    件，經高雄地院判處有期徒刑三月確定，於八十七年七月二十三日執行完畢，有
    臺灣高雄地方法院檢察署刑案資料查註記錄表、本院被告全國前案記錄表在卷可
    稽，其受有期徒刑執行完畢後，五年內再犯有期徒刑以上刑之罪，為累犯，依法
    加重其刑。再查，被告丙○○素患有精神分裂症，有高雄市立凱旋醫院八十九年
    二月十日診斷書、養安神經科診所八十九年二月一日診斷證明書在卷可考，為精
    神耗弱之人，爰依刑法第十九條第二項之規定減輕其刑。
三、原審對被告論罪科刑，固非無見，惟被告丙○○上訴意旨稱：其患有精神分裂症
    ，平日情緒不穩定有失眠、幻覺、幻聽、幻想、多疑、易怒等症狀，對生活週遭
    所發生情況適應力極差，稍受刺激就無法忍耐，自由意思之決定能力耗弱，常無
    法控制自己行為，為精神耗弱之人，且事後與被害人達成和解，請求依刑法第十
    九條第二項之規定減輕其刑等語，本院審核被告丙○○所提出高雄市凱旋醫院八
    十九年二月十日診斷書、養安神經科診所八十九年二月一日診斷證明書，均記載
    「精神分裂症，失眠、幻養、幻聽、被害關係妄想、多疑、精神不安，易怒等症
    ，須要長期療養」，原審未予審酌被告係精神耗弱人之行為，容有未洽，被告上
    訴非無理由，自應由本院將原判決撤銷改判。爰審酌被告丙○○與告訴人乙○○○、甲○○係鄰居，被告係因疑告訴人太吵故而動手傷人，犯罪後坦承犯行，告
    訴人等受傷情形均非嚴重，且告訴人乙○○○已於八十九年二月二十五日具狀撤
    回告訴（原審於八十八年九月二十九日訊問庭期勸諭和解，於八十九年一月十七
    日辯論終結，於同年一月三十一日宣判，告訴人遲至第一審辯論終結後始具狀撤
    回告訴，於法未合，不生撤回告訴之效力，併予指明）等一切情狀，酌情量處如
    主文第二項所示之刑，並諭知易科罰金之折算標準。
據上論斷，應依刑事訴訟法第三百六十九條第一項前段、第三百六十四條、第二百九
十九條第一項前段，刑法第五十六條、第二百七十七條第一項、第十九條第二項、第
四十一條、第四十七條，罰金罰鍰提高標準條例第一條前段、第二條，判決如主文。
本案經檢察官郭振昌到庭執行職務。
中    華    民    國     八十九     年       八       月     二十三   日
                              臺灣高等法院高雄分院刑事第二庭
                                  審判長法官  張明松
                                        法官  邱永貴
                                        法官  曾玉英
右正本證明與原本無異。
不得上訴。
                                      書記官  林靜霙
中    華    民    國     八十九     年       八       月    二十五    日
附錄：本判決論罪科刑法條：
刑法第二百七十七條第一項：
傷害人之身體或健康者，處三年以下有期徒刑，拘役或一千元以下罰金。
                                                                    Ｊ


司法院資訊處製作；財團法人民間司法改革基金會備份。
